public_html/app/tools/lang/morphology/dictionaries/vec.aff
FLAG num
SFX A upar úpitu/N [cprstŧ]upar
SFX A upar úpitu/N kupar
SFX A uparar úpara/EGQ suparar
SFX A uparar úpare/HIJQ suparar
SFX A uparar úparelo/R suparar
SFX A uparar úpari/M suparar
SFX A uparar úparitu/N suparar
SFX A uparar úparo/IJ suparar
SFX A upegar úpega/EGQ ŧupegar
SFX A upegar úpege/HIJQ ŧupegar
SFX A upegar úpegelo/R ŧupegar
SFX A upegar úpegi/M ŧupegar
SFX A upegar úpegitu/N ŧupegar
SFX A upegar úpego/IJ ŧupegar
SFX A uperar úpera/EGQ [ks]uperar
SFX A uperar úpere/HIJQ [ks]uperar
SFX A uperar úperelo/R [ks]uperar
SFX A uperar úperi/M [ks]uperar
SFX A uperar úperitu/N [ks]uperar
SFX A uperar úpero/IJ [ks]uperar
SFX A upiar úpie/J [rs]upiar
SFX A upiar úpielo/R [rs]upiar
SFX A upiar úpio/J [rs]upiar
SFX A upiar úpitu/N [rs]upiar
SFX A uplegar úplega/EGQ suplegar
SFX A uplegar úplege/HIJQ suplegar
SFX A uplegar úplegelo/R suplegar
SFX A uplegar úplegi/M suplegar
SFX A uplegar úplegitu/N suplegar
SFX A uplegar úplego/IJ suplegar
SFX A urar úrelo/R [bdfgikmstxđ]urar
SFX A urar úrelo/R maurar
SFX A urar úritu/N [bdfgikmstxđ]urar
SFX A urar úritu/N maurar
SFX A urbar úrbelo/R desturbar
SFX A urbar úrbitu/N desturbar
SFX A urbiar úrbie/J turbiar
SFX A urbiar úrbielo/R turbiar
SFX A urbiar úrbio/J turbiar
SFX A urbiar úrbitu/N turbiar
SFX A urbinar úrbina/EGQ turbinar
SFX A urbinar úrbine/HIJQ turbinar
SFX A urbinar úrbinelo/R turbinar
SFX A urbinar úrbini/M turbinar
SFX A urbinar úrbinitu/N turbinar
SFX A urbinar úrbino/IJ turbinar
SFX A uregar úrega/EGQ furegar
SFX A uregar úrege/HIJQ furegar
SFX A uregar úregelo/R furegar
SFX A uregar úregi/M furegar
SFX A uregar úregitu/N furegar
SFX A uregar úrego/IJ furegar
SFX A urfar úrfelo/R furfar
SFX A urfar úrfitu/N furfar
SFX A urgar úrgelo/R [pt]urgar
SFX A urgar úrgitu/N [pt]urgar
SFX A uriar úrie/J [fjkx]uriar
SFX A uriar úrielo/R [fjkx]uriar
SFX A uriar úrio/J [fjkx]uriar
SFX A uriar úritu/N [fjkx]uriar
SFX A urkiar úrkie/J remurkiar
SFX A urkiar úrkielo/R remurkiar
SFX A urkiar úrkio/J remurkiar
SFX A urkiar úrkitu/N remurkiar
SFX A urlar úrlelo/R urlar
SFX A urlar úrlitu/N urlar
SFX A urmar úrmelo/R urmar
SFX A urmar úrmitu/N urmar
SFX A urogar úroga/EGQ surogar
SFX A urogar úroge/HIJQ surogar
SFX A urogar úrogelo/R surogar
SFX A urogar úrogi/M surogar
SFX A urogar úrogitu/N surogar
SFX A urogar úrogo/IJ surogar
SFX A urtar úrtelo/R urtar
SFX A urtar úrtitu/N urtar
SFX A urvar úrvelo/R kurvar
SFX A urvar úrvitu/N kurvar
SFX A urxitar úrxita/EGQ [en]gurxitar
SFX A urxitar úrxite/HIJQ [en]gurxitar
SFX A urxitar úrxitelo/R [en]gurxitar
SFX A urxitar úrxiti/M [en]gurxitar
SFX A urxitar úrxititu/N [en]gurxitar
SFX A urxitar úrxito/IJ [en]gurxitar
SFX A urŧar úrŧelo/R skurŧar
SFX A urŧar úrŧitu/N skurŧar
SFX A usar úselo/R [bglmr]usar
SFX A usar úsitu/N [bglmr]usar
SFX A usegar úsega/EGQ stusegar
SFX A usegar úsege/HIJQ stusegar
SFX A usegar úsegelo/R stusegar
SFX A usegar úsegi/M stusegar
SFX A usegar úsegitu/N stusegar
SFX A usegar úsego/IJ stusegar
SFX A usiar úsie/J [rs]usiar
SFX A usiar úsielo/R [rs]usiar
SFX A usiar úsio/J [rs]usiar
SFX A usiar úsitu/N [rs]usiar
SFX A usitar úsita/EGQ susitar
SFX A usitar úsite/HIJQ susitar
SFX A usitar úsitelo/R susitar
SFX A usitar úsiti/M susitar
SFX A usitar úsititu/N susitar
SFX A usitar úsito/IJ susitar
SFX A uskar úskelo/R [bfr]uskar
SFX A uskar úskitu/N [bfr]uskar
SFX A usketar úsketa/EGQ brusketar
SFX A usketar úskete/HIJQ brusketar
SFX A usketar úsketelo/R brusketar
SFX A usketar úsketi/M brusketar
SFX A usketar úsketitu/N brusketar
SFX A usketar úsketo/IJ brusketar
SFX A uskiar úskie/J bruskiar
SFX A uskiar úskielo/R bruskiar
SFX A uskiar úskio/J bruskiar
SFX A uskiar úskitu/N bruskiar
SFX A uskinar úskina/EGQ bruskinar
SFX A uskinar úskine/HIJQ bruskinar
SFX A uskinar úskinelo/R bruskinar
SFX A uskinar úskini/M bruskinar
SFX A uskinar úskinitu/N bruskinar
SFX A uskinar úskino/IJ bruskinar
SFX A usolar úsola/EGQ [nx]busolar
SFX A usolar úsole/HIJQ [nx]busolar
SFX A usolar úsolelo/R [nx]busolar
SFX A usolar úsoli/M [nx]busolar
SFX A usolar úsolitu/N [nx]busolar
SFX A usolar úsolo/IJ [nx]busolar
SFX A uspar úspelo/R ruspar
SFX A uspar úspitu/N ruspar
SFX A ustar ústelo/R ustar
SFX A ustar ústitu/N ustar
SFX A ustegar ústega/EGQ ustegar
SFX A ustegar ústege/HIJQ ustegar
SFX A ustegar ústegelo/R ustegar
SFX A ustegar ústegi/M ustegar
SFX A ustegar ústegitu/N ustegar
SFX A ustegar ústego/IJ ustegar
SFX A ustolar ústola/EGQ brustolar
SFX A ustolar ústole/HIJQ brustolar
SFX A ustolar ústolelo/R brustolar
SFX A ustolar ústoli/M brustolar
SFX A ustolar ústolitu/N brustolar
SFX A ustolar ústolo/IJ brustolar
SFX A ustrar ústrelo/R lustrar
SFX A ustrar ústritu/N lustrar
SFX A ustriar ústrie/J industriar
SFX A ustriar ústrielo/R industriar
SFX A ustriar ústrio/J industriar
SFX A ustriar ústritu/N industriar
SFX A utar útelo/R [abjnr]utar
SFX A utar útitu/N [abjnr]utar
SFX A utegar útega/EGQ mutegar
SFX A utegar útege/HIJQ mutegar
SFX A utegar útegelo/R mutegar
SFX A utegar útegi/M mutegar
SFX A utegar útegitu/N mutegar
SFX A utegar útego/IJ mutegar
SFX A utilar útila/EGQ mutilar
SFX A utilar útile/HIJQ mutilar
SFX A utilar útilelo/R mutilar
SFX A utilar útili/M mutilar
SFX A utilar útilitu/N mutilar
SFX A utilar útilo/IJ mutilar
SFX A utinar útina/EGQ [lm]utinar
SFX A utinar útine/HIJQ [lm]utinar
SFX A utinar útinelo/R [lm]utinar
SFX A utinar útini/M [lm]utinar
SFX A utinar útinitu/N [lm]utinar
SFX A utinar útino/IJ [lm]utinar
SFX A utriar útrie/J inmutriar
SFX A utriar útrielo/R inmutriar
SFX A utriar útrio/J inmutriar
SFX A utriar útritu/N inmutriar
SFX A utuar útue/J frutuar
SFX A utuar útuelo/R frutuar
SFX A utuar útuitu/N frutuar
SFX A utuar útuo/J frutuar
SFX A uviar úvie/J [ex]luviar
SFX A uviar úvielo/R [ex]luviar
SFX A uviar úvio/J [ex]luviar
SFX A uviar úvitu/N [ex]luviar
SFX A uvolar úvola/EGQ nuvolar
SFX A uvolar úvole/HIJQ nuvolar
SFX A uvolar úvolelo/R nuvolar
SFX A uvolar úvoli/M nuvolar
SFX A uvolar úvolitu/N nuvolar
SFX A uvolar úvolo/IJ nuvolar
SFX A uxar úxelo/R uxar
SFX A uxar úxitu/N uxar
SFX A uxarar úxara/EGQ buxarar
SFX A uxarar úxare/HIJQ buxarar
SFX A uxarar úxarelo/R buxarar
SFX A uxarar úxari/M buxarar
SFX A uxarar úxaritu/N buxarar
SFX A uxarar úxaro/IJ buxarar
SFX A uxegar úxega/EGQ [lm]uxegar
SFX A uxegar úxege/HIJQ [lm]uxegar
SFX A uxegar úxegelo/R [lm]uxegar
SFX A uxegar úxegi/M [lm]uxegar
SFX A uxegar úxegitu/N [lm]uxegar
SFX A uxegar úxego/IJ [lm]uxegar
SFX A uxenar úxena/EGQ baluxenar
SFX A uxenar úxene/HIJQ baluxenar
SFX A uxenar úxenelo/R baluxenar
SFX A uxenar úxeni/M baluxenar
SFX A uxenar úxenitu/N baluxenar
SFX A uxenar úxeno/IJ baluxenar
SFX A uxerar úxera/EGQ buxerar
SFX A uxerar úxere/HIJQ buxerar
SFX A uxerar úxerelo/R buxerar
SFX A uxerar úxeri/M buxerar
SFX A uxerar úxeritu/N buxerar
SFX A uxerar úxero/IJ buxerar
SFX A uxiar úxie/J induxiar
SFX A uxiar úxielo/R induxiar
SFX A uxiar úxio/J induxiar
SFX A uxiar úxitu/N induxiar
SFX A uxmar úxmelo/R uxmar
SFX A uxmar úxmitu/N uxmar
SFX A uxnar úxnelo/R buxnar
SFX A uxnar úxnitu/N buxnar
SFX A uxolar úxola/EGQ [bfm]uxolar
SFX A uxolar úxole/HIJQ [bfm]uxolar
SFX A uxolar úxolelo/R [bfm]uxolar
SFX A uxolar úxoli/M [bfm]uxolar
SFX A uxolar úxolitu/N [bfm]uxolar
SFX A uxolar úxolo/IJ [bfm]uxolar
SFX A uñar úñelo/R [fgklprt]uñar
SFX A uñar úñitu/N [fgklprt]uñar
SFX A uñegar úñega/EGQ muñegar
SFX A uñegar úñege/HIJQ muñegar
SFX A uñegar úñegelo/R muñegar
SFX A uñegar úñegi/M muñegar
SFX A uñegar úñegitu/N muñegar
SFX A uñegar úñego/IJ muñegar
SFX A uñolar úñola/EGQ uñolar
SFX A uñolar úñole/HIJQ uñolar
SFX A uñolar úñolelo/R uñolar
SFX A uñolar úñoli/M uñolar
SFX A uñolar úñolitu/N uñolar
SFX A uñolar úñolo/IJ uñolar
SFX A uđar úđelo/R stuđar
SFX A uđar úđitu/N stuđar
SFX A uŧar úŧelo/R uŧar
SFX A uŧar úŧitu/N uŧar
SFX A uŧegar úŧega/EGQ stuŧegar
SFX A uŧegar úŧege/HIJQ stuŧegar
SFX A uŧegar úŧegelo/R stuŧegar
SFX A uŧegar úŧegi/M stuŧegar
SFX A uŧegar úŧegitu/N stuŧegar
SFX A uŧegar úŧego/IJ stuŧegar
SFX A uŧiar úŧie/J kruŧiar
SFX A uŧiar úŧielo/R kruŧiar
